Config:
  hfst:
    Gen: ../../../src/generator-gt-norm.hfst
    Morph: ../../../src/analyser-gt-norm.hfst
  xerox:
    Gen: ../../../src/generator-gt-norm.xfst
    Morph: ../../../src/analyser-gt-norm.xfst
    App: lookup

Tests:
  
  Noun - горт: # Ordinary nouns - full paradigm 'road / tie / дорога'
     горт+N+Sg+Nom: горт
     горт+N+Sg+Acc: горт
     горт+N+Sg+Gen: гортлӧн
     горт+N+Sg+Abl: гортлісь
     горт+N+Sg+Dat: гортлӧ
     горт+N+Sg+Ins: гортӧн
     горт+N+Sg+Com: горткӧт
     горт+N+Sg+Car: горттӧг
     горт+N+Sg+Cns: гортла
     горт+N+Sg+Cmpr: гортся
     горт+N+Sg+Ine: гортын
     горт+N+Sg+Ela: гортісь
     горт+N+Sg+Ill: гортӧ
     горт+N+Sg+Apr: гортлань
     горт+N+Sg+Egr: гортсянь
     горт+N+Sg+Prl: гортӧт
     горт+N+Sg+Ter: [гортӧдз, гортви]
     горт+N+Sg+AprIne: гортланьын
     горт+N+Sg+AprEla: гортланись
     горт+N+Sg+AprIll: гортланьӧ
     горт+N+Sg+AprEgr: гортланьсянь
     горт+N+Sg+AprTer: гортланьӧдз
     горт+N+Sg+Nom+PxSg1: гортӧ
     горт+N+Sg+Gen+PxSg1: гортӧлӧн
     горт+N+Sg+Abl+PxSg1: гортӧлісь
     горт+N+Sg+Dat+PxSg1: гортӧлӧ
     горт+N+Sg+Acc+PxSg1: гортӧс
     горт+N+Sg+Ins+PxSg1: гортнам
     горт+N+Sg+Com+PxSg1: гортӧкӧт
     горт+N+Sg+Car+PxSg1: гортӧтӧг
     горт+N+Sg+Cns+PxSg1: гортӧла
     горт+N+Sg+Cmpr+PxSg1: гортӧся
     горт+N+Sg+Ine+PxSg1: гортам
     горт+N+Sg+Ela+PxSg1: гортсим
     горт+N+Sg+Ill+PxSg1: гортам
     горт+N+Sg+Apr+PxSg1: [гортӧлань, гортланям]
     горт+N+Sg+Egr+PxSg1: гортӧсянь
     горт+N+Sg+Prl+PxSg1: [гортӧттям, гортӧттим]
     горт+N+Sg+Ter+PxSg1: [гортӧдззам, гортӧдззим]
     горт+N+Sg+AprIne+PxSg1: гортланям
     горт+N+Sg+AprEla+PxSg1: гортланьсим
     горт+N+Sg+AprIll+PxSg1: гортланям
     горт+N+Sg+AprEgr+PxSg1: [гортланьсям, гортӧланьсянь]
     горт+N+Sg+AprTer+PxSg1: [гортланьӧдззам, гортланьӧдззим]
     горт+N+Sg+Nom+PxSg2: гортыт
     горт+N+Sg+Gen+PxSg2: гортытлӧн
     горт+N+Sg+Abl+PxSg2: гортытлісь
     горт+N+Sg+Dat+PxSg2: гортытлӧ
     горт+N+Sg+Acc+PxSg2: горттӧ
     горт+N+Sg+Ins+PxSg2: гортнат
     горт+N+Sg+Com+PxSg2: гортыткӧт
     горт+N+Sg+Car+PxSg2: гортыттӧг
     горт+N+Sg+Cns+PxSg2: гортытла
     горт+N+Sg+Cmpr+PxSg2: гортытся
     горт+N+Sg+Ine+PxSg2: гортат
     горт+N+Sg+Ela+PxSg2: гортсит
     горт+N+Sg+Ill+PxSg2: гортат
     горт+N+Sg+Apr+PxSg2: [гортытлань, гортланят]
     горт+N+Sg+Egr+PxSg2: гортсянят
     горт+N+Sg+Prl+PxSg2: [гортӧттят, гортӧттит]
     горт+N+Sg+Ter+PxSg2: [гортӧдззат, гортӧдззит]
     горт+N+Sg+AprIne+PxSg2: гортланят
     горт+N+Sg+AprEla+PxSg2: гортланьсят
     горт+N+Sg+AprIll+PxSg2: гортланят
     горт+N+Sg+AprEgr+PxSg2: гортланьсянят
     горт+N+Sg+AprTer+PxSg2: [гортланьӧдззат, гортланьӧдззит]
     горт+N+Sg+Nom+PxSg3: гортыс
     горт+N+Sg+Gen+PxSg3: гортыслӧн
     горт+N+Sg+Abl+PxSg3: гортыслісь
     горт+N+Sg+Dat+PxSg3: гортыслӧ
     горт+N+Sg+Acc+PxSg3: гортсӧ
     горт+N+Sg+Ins+PxSg3: гортнас
     горт+N+Sg+Com+PxSg3: гортыскӧт
     горт+N+Sg+Car+PxSg3: гортыстӧг
     горт+N+Sg+Cns+PxSg3: гортысла
     горт+N+Sg+Cmpr+PxSg3: гортысся
     
     горт+N+Sg+Ine+PxSg3: гортас
     горт+N+Sg+Ela+PxSg3: гортсис
     горт+N+Sg+Ill+PxSg3: гортас
     горт+N+Sg+Apr+PxSg3: [гортыслань, гортланяс]
     горт+N+Sg+Egr+PxSg3: гортсяняс
     горт+N+Sg+Ter+PxSg3: [гортӧдззас, гортӧдззис]
     горт+N+Sg+AprIne+PxSg3: гортланяс
     горт+N+Sg+AprEla+PxSg3: гортланьсис
     горт+N+Sg+AprIll+PxSg3: гортланяс
     горт+N+Sg+AprEgr+PxSg3: гортланьсяняс
     горт+N+Sg+AprTer+PxSg3: [гортланьӧдззаc, гортланьӧдззиc]
     горт+N+Sg+Nom+PxPl1: гортным
     горт+N+Sg+Gen+PxPl1: гортнымлӧн
     горт+N+Sg+Abl+PxPl1: гортнымлісь
     горт+N+Sg+Dat+PxPl1: гортнымлӧ
     горт+N+Sg+Acc+PxPl1: гортнымӧс
     горт+N+Sg+Ins+PxPl1: гортнаным
     горт+N+Sg+Com+PxPl1: гортнымкӧт
     горт+N+Sg+Car+PxPl1: гортнымтӧг
     горт+N+Sg+PxPl1+Cns: гортнымла
     горт+N+Sg+Cmpr+PxPl1: гортнымся
     горт+N+Sg+Ine+PxPl1: гортаным
     горт+N+Sg+Ela+PxPl1: гортсиным
     горт+N+Sg+Ill+PxPl1: гортаным
     горт+N+Sg+Apr+PxPl1: [гортнымлань, гортланяным]
     горт+N+Sg+Egr+PxPl1: гортнымсянь
     горт+N+Sg+Ter+PxPl1: [гортӧдззаным, гортӧдззиным]
     горт+N+Sg+AprIne+PxPl1: гортнымлань
     горт+N+Sg+AprEla+PxPl1: гортланьсиным
     горт+N+Sg+AprIll+PxPl1: гортнымлань
     горт+N+Sg+AprEgr+PxPl1: гортланьсяньным
     горт+N+Sg+AprTer+PxPl1: [гортланьӧдззаным, гортланьӧдззиным]
     горт+N+Sg+Nom+PxPl2: гортныт
     горт+N+Sg+Gen+PxPl2: гортнытлӧн
     горт+N+Sg+Abl+PxPl2: гортнытлісь
     горт+N+Sg+Dat+PxPl2: гортнытлӧ
     горт+N+Sg+Acc+PxPl2: гортнытӧ
     горт+N+Sg+Ins+PxPl2: гортнаныт
     горт+N+Sg+Com+PxPl2: гортныткӧт
     горт+N+Sg+Car+PxPl2: гортныттӧг
     горт+N+Sg+Cns+PxPl2: гортнытла
     горт+N+Sg+Cmpr+PxPl2: гортсянят
     горт+N+Sg+Ine+PxPl2: гортаныт
     горт+N+Sg+Ela+PxPl2: гортсиныт
     горт+N+Sg+Ill+PxPl2: гортаныт
     горт+N+Sg+Apr+PxPl2: [гортнытлань, гортланяныт]
     горт+N+Sg+Egr+PxPl2: гортсяньныт
     горт+N+Sg+Ter+PxPl2: [гортӧдззаныт, гортӧдззиныт]
     горт+N+Sg+AprIne+PxPl2: гортланяныт
     горт+N+Sg+AprEla+PxPl2: гортланьсиныт
     горт+N+Sg+AprIll+PxPl2: гортланяныт
     горт+N+Sg+AprEgr+PxPl2: гортланьсяньныт
     горт+N+Sg+AprTer+PxPl2: [гортланьӧдззаныт, гортланьӧдззиныт]
     горт+N+Sg+Nom+PxPl3: гортныс
     горт+N+Sg+Gen+PxPl3: гортныслӧн
     горт+N+Sg+Abl+PxPl3: гортныслісь
     горт+N+Sg+Dat+PxPl3: гортныслӧ
     горт+N+Sg+Acc+PxPl3: гортнысӧ
     горт+N+Sg+Ins+PxPl3: гортнаныс
     горт+N+Sg+Com+PxPl3: гортныскӧт
     горт+N+Sg+Car+PxPl3: гортныстӧг
     горт+N+Sg+Cns+PxPl3: гортнысла
     горт+N+Sg+Cmpr+PxPl3: гортнысся
     горт+N+Sg+Ine+PxPl3: гортаныс
     горт+N+Sg+Ela+PxPl3: гортсиныс
     горт+N+Sg+Ill+PxPl3: гортаныс
     горт+N+Sg+Apr+PxPl3: [гортныслань, гортланяныс]
     горт+N+Sg+Egr+PxPl3: гортсяньныс
     горт+N+Sg+Ter+PxPl3: [гортӧдззаныс, гортӧдззиныс]
     горт+N+Sg+AprIne+PxPl3: гортланяныс
     горт+N+Sg+AprEla+PxPl3: гортланьсиныс
     горт+N+Sg+AprIll+PxPl3: гортланяныс
     горт+N+Sg+AprEgr+PxPl3: гортланьсяняныс
     горт+N+Sg+AprTer+PxPl3: [гортланьӧдззаныс, гортланьӧдззиныс]
     горт+N+Pl+Nom: горттэз
     горт+N+Pl+Acc: горттэз
     горт+N+Pl+Gen: горттэзлӧн
     горт+N+Pl+Abl: горттэзлісь
     горт+N+Pl+Dat: горттэзлӧ
     горт+N+Pl+Ins: горттэзӧн
     горт+N+Pl+Com: горттэзкӧт
     горт+N+Pl+Car: горттэзтӧг
     горт+N+Pl+Cns: горттэзла
     горт+N+Pl+Cmpr: горттэзся
     горт+N+Pl+Ine: горттэзын
     горт+N+Pl+Ela: горттэзісь
     горт+N+Pl+Ill: горттэзӧ
     горт+N+Pl+Apr: горттэзлань
     горт+N+Pl+Egr: горттэзсянь
     горт+N+Pl+Prl: горттэзӧд
     горт+N+Pl+Tra: горттэзті
     горт+N+Pl+Ter: горттэзӧдз
     горт+N+Pl+AprIne: горттэзланьын
     горт+N+Pl+AprEla: горттэзланись
     горт+N+Pl+AprIll: горттэзланьӧ
     горт+N+Pl+AprEgr: горттэзланьсянь
     горт+N+Pl+AprPrl: горттэзланьӧт
     горт+N+Pl+AprTer: горттэзланьӧдз
     горт+N+Pl+Nom+PxSg1: горттэзӧ
     горт+N+Pl+Gen+PxSg1: горттэзӧлӧн
     горт+N+Pl+Abl+PxSg1: горттэзӧлісь
     горт+N+Pl+Dat+PxSg1: горттэзӧлӧ
     горт+N+Pl+Acc+PxSg1: горттэзӧс
     горт+N+Pl+Ins+PxSg1: горттэзнам
     горт+N+Pl+Com+PxSg1: горттэзӧкӧт
     горт+N+Pl+Car+PxSg1: горттэзӧтӧг
     горт+N+Pl+Cns+PxSg1: горттэзӧла
     горт+N+Pl+Cmpr+PxSg1: горттэзӧся
     горт+N+Pl+Ine+PxSg1: горттэзам
     горт+N+Pl+Ela+PxSg1: горттэзсим
     горт+N+Pl+Ill+PxSg1: горттэзам
     горт+N+Pl+Apr+PxSg1: горттэзӧлань
     горт+N+Pl+Egr+PxSg1: горттэзӧсянь
     горт+N+Pl+Ter+PxSg1: [горттэзӧдззам, горттэзӧдззим]
     горт+N+Pl+AprIne+PxSg1: горттэзланям
     горт+N+Pl+AprEla+PxSg1: горттэзланьсим
     горт+N+Pl+AprIll+PxSg1: горттэзланям
     горт+N+Pl+AprEgr+PxSg1: горттэзӧланьсянь
     горт+N+Pl+AprTer+PxSg1: [горттэзланьӧдззам, горттэзланьӧдззим]
     горт+N+Pl+Nom+PxSg2: [горттэзыт, горттэт]
     горт+N+Pl+Gen+PxSg2: [горттэзытлӧн, горттэтлӧн]
     горт+N+Pl+Abl+PxSg2: [горттэзытлісь, горттэтлісь]
     горт+N+Pl+Dat+PxSg2: [горттэзытлӧ, горттэтлӧ]
     горт+N+Pl+Acc+PxSg2: [горттэзтӧ, горттэтӧ]
     горт+N+Pl+Ins+PxSg2: горттэзнат
     горт+N+Pl+Com+PxSg2: [горттэзыткӧт, горттэткӧт]
     горт+N+Pl+Car+PxSg2: горттэзыттӧг
     горт+N+Pl+Cns+PxSg2: [горттэзытла, горттэтла]
     горт+N+Pl+Cmpr+PxSg2: горттэзытся
     горт+N+Pl+Ine+PxSg2: горттэзат
     горт+N+Pl+Ela+PxSg2: горттэзсит
     горт+N+Pl+Ill+PxSg2: горттэзат
     горт+N+Pl+Apr+PxSg2: горттэзланят
     горт+N+Pl+Egr+PxSg2: горттэзсянят
     горт+N+Pl+Prl+PxSg2: [горттэзӧттят, горттэзӧттит]
     горт+N+Pl+Ter+PxSg2: [горттэзӧдззат, горттэзӧдззит]
     горт+N+Pl+AprIne+PxSg2: горттэзланят
     горт+N+Pl+AprEla+PxSg2: горттэзланьсит
     горт+N+Pl+AprIll+PxSg2: горттэзланят
     горт+N+Pl+AprEgr+PxSg2: горттэзланьсянят
     горт+N+Pl+AprTer+PxSg2: [горттэзланьӧдззат, горттэзланьӧдззит]
     горт+N+Pl+Nom+PxSg3: [горттэзыс, горттэс]
     горт+N+Pl+Gen+PxSg3: [горттэзыслӧн, горттэслӧн]
     горт+N+Pl+Abl+PxSg3: [горттэзыслісь, горттэслісь]
     горт+N+Pl+Dat+PxSg3: [горттэзыслӧ, горттэслӧ]
     горт+N+Pl+Acc+PxSg3: горттэзсӧ
     горт+N+Pl+Ins+PxSg3: горттэзнас
     горт+N+Pl+Com+PxSg3: [горттэзыскӧт, горттэскӧт]
     горт+N+Pl+Car+PxSg3: [горттэзыстӧг, горттэстӧг]
     горт+N+Pl+Cns+PxSg3: [горттэзысла, горттэсла]
     горт+N+Pl+Cmpr+PxSg3: [горттэзысся, горттэсся]
     горт+N+Pl+Ine+PxSg3: горттэзас
     горт+N+Pl+Ela+PxSg3: горттэзсис
     горт+N+Pl+Ill+PxSg3: горттэзас
     горт+N+Pl+Apr+PxSg3: горттэзланяс
     горт+N+Pl+Egr+PxSg3: горттэзсяняс
     горт+N+Pl+Ter+PxSg3: [горттэзӧдззас, горттэзӧдззис]
     горт+N+Pl+AprIne+PxSg3: горттэзланяс
     горт+N+Pl+AprEla+PxSg3: горттэзланьсис
     горт+N+Pl+AprIll+PxSg3: горттэзланяс
     горт+N+Pl+AprEgr+PxSg3: горттэзланьсяняс
     горт+N+Pl+AprTer+PxSg3: [горттэзланьӧдззаc, горттэзланьӧдззиc]
     горт+N+Pl+Nom+PxPl1: горттэзным
     горт+N+Pl+Gen+PxPl1: горттэзнымлӧн
     горт+N+Pl+Abl+PxPl1: горттэзнымлісь
     горт+N+Pl+Dat+PxPl1: горттэзнымлӧ
     горт+N+Pl+Acc+PxPl1: горттэзнымӧс
     горт+N+Pl+Ins+PxPl1: горттэзнаным
     горт+N+Pl+Com+PxPl1: горттэзнымкӧт
     горт+N+Pl+Car+PxPl1: горттэзнымтӧг
     горт+N+Pl+Cns+PxPl1: горттэзнымла
     горт+N+Pl+Cmpr+PxPl1: горттэзнымся
     горт+N+Pl+Ine+PxPl1: горттэзаным
     горт+N+Pl+Ela+PxPl1: горттэзсиным
     горт+N+Pl+Ill+PxPl1: горттэзаным
     горт+N+Pl+Apr+PxPl1: горттэзнымлань
     горт+N+Pl+Egr+PxPl1: горттэзсяняным
     горт+N+Pl+Ter+PxPl1: [горттэзӧдззаным, горттэзӧдззиным]
     горт+N+Pl+AprIne+PxPl1: горттэзланяным
     горт+N+Pl+AprEla+PxPl1: горттэзланьсиным
     горт+N+Pl+AprIll+PxPl1: горттэзланяным
     горт+N+Pl+AprEgr+PxPl1: горттэзланьсяняным
     горт+N+Pl+AprTer+PxPl1: [горттэзланьӧдззаным, горттэзланьӧдззиным]
     горт+N+Pl+Nom+PxPl2: горттэзныт
     горт+N+Pl+Gen+PxPl2: горттэзнытлӧн
     горт+N+Pl+Abl+PxPl2: горттэзнытлісь
     горт+N+Pl+Dat+PxPl2: горттэзнытлӧ
     горт+N+Pl+Acc+PxPl2: горттэзнытӧ
     горт+N+Pl+Ins+PxPl2: горттэзнаныт
     горт+N+Pl+Com+PxPl2: горттэзныткӧт
     горт+N+Pl+Car+PxPl2: горттэзныттӧг
     горт+N+Pl+Cns+PxPl2: горттэзнытла
     горт+N+Pl+Cmpr+PxPl2: горттэзнытся
     горт+N+Pl+Ine+PxPl2: горттэзаныт
     горт+N+Pl+Ela+PxPl2: горттэзсиныт
     горт+N+Pl+Ill+PxPl2: горттэзаныт
     горт+N+Pl+Apr+PxPl2: горттэзнытлань
     горт+N+Pl+Egr+PxPl2: горттэзсяняныт
     горт+N+Pl+Ter+PxPl2: [горттэзӧдззаныт, горттэзӧдззиныт]
     горт+N+Pl+AprIne+PxPl2: горттэзланяныт
     горт+N+Pl+AprEla+PxPl2: горттэзланьсиныт
     горт+N+Pl+AprIll+PxPl2: горттэзланяныт
     горт+N+Pl+AprEgr+PxPl2: горттэзланьсяняныт
     горт+N+Pl+AprTer+PxPl2: [горттэзланьӧдззаныт, горттэзланьӧдззаныт]
     горт+N+Pl+Nom+PxPl3: горттэзныс
     горт+N+Pl+Gen+PxPl3: горттэзныслӧн
     горт+N+Pl+Abl+PxPl3: горттэзныслісь
     горт+N+Pl+Dat+PxPl3: горттэзныслӧ
     горт+N+Pl+Acc+PxPl3: горттэзнысӧ
     горт+N+Pl+Ins+PxPl3: горттэзнаныс
     горт+N+Pl+Com+PxPl3: горттэзныскӧт
     горт+N+Pl+Car+PxPl3: горттэзныстӧг
     горт+N+Pl+Cns+PxPl3: горттэзнысла
     горт+N+Pl+Cmpr+PxPl3: горттэзнысся
     горт+N+Pl+Ine+PxPl3: горттэзаныс
     горт+N+Pl+Ela+PxPl3: горттэзсиныс
     горт+N+Pl+Ill+PxPl3: горттэзаныс
     горт+N+Pl+Apr+PxPl3: [горттэзныслань, горттэзланяныс]
     горт+N+Pl+Egr+PxPl3: горттэзсяняныс
     горт+N+Pl+Ter+PxPl3: [горттэзӧдззаныс, горттэзӧдззиныс]
     горт+N+Pl+AprIne+PxPl3: горттэзланяныс
     горт+N+Pl+AprEla+PxPl3: горттэзланьсиныс
     горт+N+Pl+AprIll+PxPl3: горттэзланяныс
     горт+N+Pl+AprEgr+PxPl3: горттэзланьсяняныс
     горт+N+Pl+AprTer+PxPl3: [горттэзланьӧдззаныс, горттэзланьӧдззиныс]
